臺灣桃園地方法院刑事判決　　　　　　　 96年度訴字第289號
公　訴　人　臺灣桃園地方法院檢察署檢察官
被　　　告　甲○○
　　　　　　　　　　（另案臺灣桃園看守所羈押）
上列被告因毒品危害防制條例案件，經檢察官提起公訴（95年度
毒偵字第6208號），本院判決如下：
    主  文
甲○○施用第一級毒品，累犯，處有期徒刑壹年。
    事  實
一、甲○○前於民國92年間因竊盜案件，經本院以93年易緝字第
    34號判處有期徒刑9 月確定，嗣經通緝到案，於94年3 月11
    日入監服刑，而於94年12月10日執行完畢。又於93年間因施
    用毒品案件，經本院以93年度毒聲字第755 號裁定令入觀察
    勒戒處所執行後，認有繼續施用傾向，再經本院以93年度毒
    聲字第1135號裁定令入戒治處所施以強制戒治，於94年8 月
    22日強制戒治期滿，並由臺灣桃園地方法院檢察署檢察官以
    94年度戒毒偵字第160 號為不起訴處分。詎未戒除毒癮，於
    前案強制戒治執行完畢後5 年內，基於同時施用第一級毒品
    海洛因、第二級毒品甲基安非他命犯意，於95年9 月29日中
    午某時，在桃園縣龍潭鄉三林村2 鄰清水坑21號住處，以將
    其所持有之第一級毒品海洛因、第二級毒品甲基安非他命放
    置在注射針筒內加以混合後，注射至體內之方式，同時施用
    海洛因、甲基安非他命1 次。嗣其因另涉竊盜罪嫌而為警查
    獲，於95年10月1 日20時許經警採尿送驗後，結果呈嗎啡、
    甲基安非他命陽性反應，始偵悉上情。
二、案經新竹縣政府警察局新埔分局報告臺灣桃園地方法院檢察
    署檢察官偵查起訴。
    理  由
一、(一)訊據被告甲○○對其於上揭時間、地點，同時施用第一級
    毒品海洛因、第二級毒品甲基安非他命1 次之犯罪事實，於
    本院審理時坦承不諱。而員警另案查獲被告後所採集之尿液
    檢體，經送請昭信科技顧問股份有限公司初步檢驗後，再佐
    以氣相層析質譜儀分析法確認檢驗結果確呈嗎啡陽性、甲基
    安非他命陽性反應，此有新竹縣政府警察局新埔分局查獲毒
    品案件被移送者姓名代碼對照表、昭信科技顧問股份有限公
    司濫用藥物尿液檢驗報告各1 紙附卷可稽（見偵查卷第9 、
    10頁）。而以氣相層析質譜儀作藥物及其代謝產物之定性及
    定量分析，幾乎不會有偽陽性反應產生，已據行政院衛生署
    管制藥品管理局以管檢字第0920004713號函釋示明確，亦為
    本院辦理相關違反毒品危害防制條例案件所知悉，上開檢驗
    結果當足以認定為真實。從而，足認被告上開任意性自白確
    與事實相符，堪以採信。
    (二)衡情，施用第一級毒品海洛因或第二級毒品安非他命（甲
    基安非他命）者，大多分開使用，但於醫學及毒品實務研究
    上，因中樞神經興奮劑與鴉片類藥物，在成癮機轉之生理作
    用上共用同一路徑，使得中樞神經興奮劑（如安非他命）與
    鴉片類藥物（如嗎啡、海洛因）同時混用時，產生彼此效用
    加成的效果，因之有些海洛因使用者，依據其個人體質或喜
    好，而於施用海洛因之際添加安非他命以增加其舒暢感，或
    原先使用安非他命者，開始嚐試施用海洛因時，於施用安非
    他命時添加些許海洛因，以排除其不適應性，亦時有所聞，
    是以兩種毒品並無絕不能併用或混合施用之情形，而於兩種
    毒品同時施用之情形，因個人體質不同，未必當然即會引起
    施用者身體不適或兩種毒品互為排斥之情形。至公訴意旨認
    被告施用第一級毒品海洛因後、另基於施用第二級毒品甲基
    安非他命犯意再行施用，所犯為兩罪，應係分別施用云云，
    然檢察官亦未能舉證證明，被告係以何種方式施用甲基安非
    他命，而未有混合施用之情況，則在無其他佐證之施用方式
    下，應從被告有利之認定，以被告所供為準。是被告供稱將
    毒品海洛因、甲基安非他命混合施用等語，尚非無據，堪予
    採信。
二、查海洛因、甲基安非他命係毒品危害防制條例第2 條第2 項
    第1 、2 款所定之第一、二級毒品，被告予以施用。核被告
    甲○○所為，係犯毒品危害防制條例第10條第1 項之施用第
    一級毒品罪及同條第2 項之施用第二級毒品罪；被告施用第
    一級、第二級毒品之持有毒品海洛因及甲基安非他命之低度
    行為，為其施用之高度行為所吸收，均不另論罪。又被告同
    時施用第一級毒品海洛因、第二級毒品甲基安非他命之行為
    ，係屬一行為觸犯數罪名之想像競合關係，應從一重之施用
    第一級毒品罪論處。公訴人認為被告所犯上開兩罪係犯意各
    別，應依數罪併合處罰等語，惟據被告供稱係將兩種毒品混
    合施用（見本院卷第44、45頁），而施用者得同時將海洛因
    及安非他命放在一起施用，兩者未必互相排斥等情，業如前
    述，是被告同時施用第一級毒品海洛因與第二級毒品安非他
    命仍屬一行為而非數行為，應屬刑法第55條前段所定之想像
    競合犯，依法應從一重施用第一級毒品處斷，公訴人認係犯
    意各別，應依數罪併合處罰，容有誤會。又被告曾有如犯罪
    事實欄所載之前科紀錄及徒刑執行完畢情形，有臺灣高等法
    院被告前案紀錄表、臺灣桃園地方法院檢察署刑案資料查註
    紀錄表在卷可憑，其於五年以內故意再犯本件有期徒刑以上
    之罪，為累犯，應依法加重其刑。爰審酌被告前已因相同施
    用毒品犯行，經觀察、勒戒及強制戒治，猶未能使其知所省
    惕，根絕施用毒品惡習，仍再施用足以導致人體機能發生依
    賴性、成癮性及抗藥性等障礙之第一級、第二級毒品，而為
    本件施用毒品犯行，足徵其沾染毒品甚深，惟念其本件所犯
    屬自戕行為，暨其動機、目的、手段、品行、生活狀況、智
    識程度等一切情狀，量處如主文所示之刑。
三、據上論斷，應依刑事訴訟法第299 條第1 項前段，毒品危害
    防制條例第10條第1 項、第2 項，刑法第11條前段、第55條
    、第47條第1 項，判決如主文。
本案經檢察官郝中興到庭執行職務。
中　　華　　民　　國　　96　　年　　3　　月　　30 　　日
                    刑事第五庭審判長法　官  潘政宏
                      　　　　　　　法　官  陳月雯
                      　            法　官  邱滋杉
以上正本證明與原本無異。
如不服本判決，應於送達後10日內，向本院提出上訴狀（應附繕
本），上訴於臺灣高等法院。
                                    書記官  高文靜
中　　華　　民　　國　　96　　年　　3　　月　　30 　　日
附錄論罪科刑依據之法條：
毒品危害防制條例第十條
施用第一級毒品者，處六月以上五年以下有期徒刑。
施用第二級毒品者，處三年以下有期徒刑。
